臺灣新竹地方法院刑事判決　　　　　　　　　　　　　九十三年度訴字第二三九號
　　公　訴　人　臺灣新竹地方法院檢察署檢察官
　　被　　　告　乙○○　男　二.
右列被告因違反毒品危害防制條例案件，經檢察官提起公訴（九十三年度毒偵字第二
三七號），本院依簡式審判程序判決如左：
    主  文
乙○○施用第一級毒品，累犯，處有期徒刑柒月。又施用第二級毒品，累犯，處有期
徒刑伍月。應執行有期徒刑拾月。
    事  實
一、乙○○前曾於民國九十年間因違反槍砲彈藥刀械管制條例案件，分別經本院及臺
    灣高等法院判處有期徒刑四月及一年六月、併科罰金十萬元確定，並經臺灣高等
    法院於九十二年二月十日以九十二年度聲字第一五○號定應執行刑為一年八月，
    併科罰金十萬元，於同年月十九日確定，並於同年十月二十日執行完畢。又其曾
    於九十年間因施用第一級毒品海洛因及第二級毒品安非他命案件，經臺灣新竹地
    方法院檢察署檢察官聲請，而經本院於九十年十月十六日以九十年度毒聲字第一
    五四六號裁定送勒戒處所觀察、勒戒，旋因觀察、勒戒後，因認無繼續施用毒品
    傾向，由臺灣新竹地方法院檢察署檢察官於九十一年三月二十二日以九十一年度
    毒偵緝字第四三號為不起訴處分確定。
二、惟乙○○猶不知悔改，復於前開觀察勒戒執行完畢並因無繼續施用傾向而經臺灣
    新竹地方法院檢察署檢察官為不起訴處分確定後五年內，基於施用第一級毒品海
    洛因之犯意，於九十三年二月十二日二十時至二十一時間之某時，在其友人徐明
    璋位於新竹縣新豐鄉○○路○段五百五十九號之住處，以將第一級毒品海洛因洛
    因摻入香菸中吸食之方式，施用第一級毒品海洛因一次。又另行起意，復基於施
    用第二級毒品安非他命之犯意，亦於九十三年二月十二日二十時至二十一時間之
    某時，在前開地點，以將安非他命置放玻璃球中用火燒烤，讓其溶化起煙霧，再
    以吸食器吸食所產生之煙霧之方式，施用第二級毒品安非他命一次。嗣於九十三
    年二月十三日十二時四十分許，為警在上址當場查獲。
三、案經新竹市警察局第二分局報請臺灣新竹地方法院檢察署檢察官偵查起訴。
    理  由
一、本件被告乙○○所犯為毒品危害防制條例第十條第一項之施用第一級毒品海洛因
    罪及同條第二項之施用第二級毒品安非他命罪，均非死刑、無期徒刑、最輕本刑
    為三年以上有期徒刑之罪，或高等法院管轄第一審之案件，被告於本院準備程序
    進行中，就被訴事實為有罪之陳述，經本院合議庭認合於新修正刑事訴訟法第二
    百七十三條之一第一項之規定，裁定進行簡式審判程序，合先敘明。
二、訊據被告乙○○對於右揭時地以如事實欄所述方式，分別施用第一級毒品海洛因
    及第二級毒品安非他命各一次等情均坦承不諱（見本院卷第二九至三一頁），且
    被告為警查獲後所採集之尿液經送驗結果，確呈嗎啡陽性反應及甲基安非他命陽
    性反應等情，有新竹市警察局辦理煙毒麻醉藥品案尿液送驗受檢人真實姓名代號
    對照表及國防部憲兵司令部刑事鑑識中心九十三年四月二十三日（九三）宇鑑字
    第○五○四三號鑑驗通知書各一份在卷足稽（見九十三年度毒偵字第二三七號卷
    【以下簡稱第二三七號偵卷】第五一、五六頁），足見被告所為前開自白，確與
    事實相符而堪採信。再者，被告前曾於九十年間因施用第一級毒品海洛因及第二
    級毒品安非他命案件，經臺灣新竹地方法院檢察署檢察官聲請，而經本院於九十
    年十月十六日以九十年度毒聲字第一五四六號裁定送勒戒處所觀察、勒戒，旋因
    觀察、勒戒後，因認無繼續施用毒品傾向，由臺灣新竹地方法院檢察署檢察官於
    九十一年三月二十二日以九十一年度毒偵緝字第四三號為不起訴處分確定等情，
    亦有臺灣新竹地方法院檢察署刑案資料查註紀錄表、全國施用毒品案件紀錄表、
    受觀察勒戒人毒品及前科紀錄簡列表、臺灣新竹地方法院檢察署檢察官九十一年
    度毒偵緝字第四三號不起訴處分書、法務部全國檢察官線上查詢刑案人犯在監所
    最新資料表及臺灣高等法院被告全國前案紀錄表各一份等在卷足憑（見第二三七
    號偵卷第三四至三八、五五、五七頁、本院卷第四、十、十一、十三頁）。綜上
    ，本案事證已臻明確，被告於前案觀察勒戒處分執行完畢五年內再犯施用第一級
    毒品海洛因及第二級毒品安非他命之犯行洵堪認定，應予依法論科。
三、按海洛因及安非他命分屬毒品危害防制條例第二條第二項第一款所列之第一級毒
    品及第二款所列之第二級毒品，核被告乙○○所為，係分別犯毒品危害防制條例
    第十條第一項之施用第一級毒品罪及同條例第十條第二項之施用第二級毒品罪。
    至其持有第一級毒品海洛因、第二級毒品安非他命後，分別進而施用，其持有第
    一級毒品及第二級毒品之低度行為，應分別為施用之高度行為所吸收，爰不另論
    其持有第一級毒品及第二級毒品罪。又其所犯前開二罪，罪名不同，犯意各別，
    行為互殊，應予分論併罰。又被告前曾於九十年間因違反槍砲彈藥刀械管制條例
    案件，分別經本院及臺灣高等法院判處有期徒刑四月及一年六月、併科罰金十萬
    元確定，並經臺灣高等法院於九十二年二月十日以九十二年度聲字第一五○號定
    應執行刑為一年八月，併科罰金十萬元，於同年月十九日確定，並於同年十月二
    十日執行完畢等情，有臺灣新竹地方法院檢察署刑案資料查註紀錄表及臺灣高等
    法院被告全國前案紀錄表各一份在卷足參（見第二三七號偵卷第四五至四七頁、
    本院卷第八至十、十三頁），其於五年以內再犯本件有期徒刑以上之罪，為累犯
    ，應依刑法第四十七條規定加重其刑。爰審酌被告曾有前科，素行不佳，曾歷經
    一次觀察、勒戒，猶不知悔悟，卻再犯本件，顯然自制力薄弱，及念其所為係戕
    害自身身心健康，施用毒品次數、犯罪手段、情節、所生危害，被告犯後尚能坦
    承犯行，態度良好等一切情狀，分別量處如主文所示之刑，並定應執行刑，以資
    懲儆。
據上論斷，應依刑事訴訟法第二百七十三條之一第一項、第二百九十九條第一項前段
，毒品危害防制條例第十條第一項、第二項，刑法第十一條、第四十七條，第五十一
條第五款，判決如主文。
本案經檢察官甲○○到庭執行職務。
中　　　華　　　民　　　國　　九十三　　年　　　七　　　月　　 三十 　　日
                                    臺灣新竹地方法院刑事第五庭
                                            法  官  楊惠芬
右正本證明與原本無異。
如不服本判決，應於判決送達後十日內向本院提出上訴狀( 應附繕本 )，上訴於臺灣
高等法院。
                                            書記官  汪淑菁
中　　　華　　　民　　　國　　九十三　　年　　　七　　　月　　 三十 　　日
附錄本案論罪科刑法條全文：
毒品危害防制條例第十條第一項、第二項：
施用第一級毒品者，處六月以上五年以下有期徒刑。
施用第二級毒品者，處三年以下有期徒刑。
